【裁判字號】    89,易,4085
【裁判日期】    900220
【裁判案由】    傷害
【裁判全文】
臺灣臺中地方法院刑事判決                        八十九年度易字第四八五號
    公  訴  人  台灣台中地方法院檢察署檢察官
    被      告  乙○○
右列被告因家庭暴力傷害等案件，經檢察官提起公訴（八十九年度偵字第一七四二八
號），本院判決如左：
    主  文
乙○○傷害人之身體，處罰金貳仟元，如易服勞役，以佰元折算壹日。
    事  實
一、乙○○係甲○○之夫兄，為四親等以內之旁系姻親，二人間具有家庭暴力防治法
    第三條第四款所定之家庭成員關係。緣於甲○○與其夫董正炘及公婆等人，感情
    不睦，於八十九年二月間，甲○○之公婆即不願讓甲○○返回位於台中市北屯區
    軍和巷五二之二號之夫家住處，並將門鎖更換。同年三月十日下午六時許，甲○
    ○帶女兒董睿瀅欲返回上址住處，甲○○之公婆不願開門，甲○○即報警處理，
    經警員至現場處理無效，乃返回台中市警察局第五分局東山派出所處理，並通知
    甲○○之夫董正炘到派出所，董正炘乃與乙○○一同到派出所。延至同日晚上十
    時五十分許，董睿瀅疲倦想睡覺，其四人乃再回到上址住處，乙○○叫董正炘帶
    董睿瀅上樓睡覺，甲○○隨即進屋，惟在屋內第二道大門遭甲○○之婆婆擋路，
    不讓甲○○進屋，二人並發生口角衝突，乙○○見甲○○與其母親爭執，為制止
    甲○○與其母親爭吵及阻止其進入上址住處，竟基於普通傷害之故意，用雙手自
    甲○○之後面緊握住甲○○之雙手，將甲○○抱出門外，以此強暴之方式，使甲
    ○○行使無義務之事，並將甲○○摔倒在地，因而受有右手腕瘀傷三Ⅹ三公分及
    右手指表皮傷０．一Ⅹ０．一公分等傷害。
二、案經甲○○訴請台灣台中地方法院檢察署檢察官偵查起訴。
    理  由
一、訊據被告乙○○固坦承於前揭時地用雙手自後握住甲○○，將甲○○抱出門外等
    情，惟矢口否認有何強制或傷害之事實，並辯稱：伊只是將甲○○擋住，她就用
    身體跟伊頂撞，伊才將甲○○抱到門外，伊根本沒有傷害甲○○云云。經查：右
    揭事實，業據被害人甲○○於警訊及偵審中指述甚詳，且被告於偵查中亦供稱：
    伊確有把甲○○抓到門外去，如果有瘀傷應該是拉扯的傷等語（見偵查卷第廿六
    頁正面），且被害人所受之傷害，亦有行政院衛生署台中醫院診斷證明書一份在
    卷可按，又自被害人甲○○之右手指表皮傷勢以觀，顯然並非只是單純的緊握造
    成，而是由外力介入或擦撞所造成，足徵被害人前揭指述應堪採信。被告所辯，
    無非避重就輕之詞，不足採信。本件事證明確，被告犯行洵堪認定，應予依法論
    科。
二、核被告所為，係犯刑法第二百七十七條第一項傷害罪及第三百零四條第一項以強
    暴使人行無義務之事罪。屬家庭暴力防治法第二條第二項之家庭暴力罪。被告所
    犯傷害罪與強制罪間，有方法結果之牽連關係，為牽連犯，應從一重之傷害罪處
    斷。又被告所犯之強制罪，雖未據公訴人起訴，惟與起訴之傷害罪部分，具有牽
    連犯之關係，屬於裁判上一罪之關係，自亦在本院審理之範圍。爰審酌被告其使
    用之手段雖有不當，惟乃為護母心切，一時情急所為，及其犯後態度等一切情狀
    ，量處如主文所示之刑，並諭知易服勞役之折算標準。
據上論斷，應依刑事訴訟法第二百九十九條第一項前段，刑法第二百七十七條第一項
、第三百零四條第一項、第五十五條後段、第四十二條第二項，罰金罰鍰提高標準條
例第一條前段、第二條，判決如主文。
中       華        民      國    九十    年     二     月     二十      日
                                      臺灣臺中地方法院刑事第一庭
                                          法  官  吳  進  發
右正本證明與原本無異。
如不服本判決，應於判決送達後十日內向本院提出上訴狀，上訴於臺灣高等法院臺中
分院( 須附繕本 )。
                                          書記官
中       華        民      國    九十    年     二     月     二十二    日


司法院資訊處製作；財團法人民間司法改革基金會備份。
